【裁判字號】    97,抗,309
【裁判日期】    971219
【裁判案由】    選派清算人
【裁判全文】
臺灣板橋地方法院民事裁定               97年度抗字第309號
抗  告  人  甲○○
以上抗告人因與相對人間選派清算人事件，對於中華民國97年11
月10日本院97年度司字第472 號裁定提起抗告，本院裁定如下：
    主  文
抗告駁回。
抗告程序費用由抗告人負擔。
    理  由
一、本件抗告意旨略以：抗告人之兄林合德生前不務正業，並有
    多次前科，造成家中極大困擾，而抗告人早已結婚，與林合
    德並不連絡，竟於林合德死後被選派為英普達國際有限公司
    （下稱英普達公司）之清算人，惟抗告人並不清楚林合德在
    外之行為，且已辦理拋棄繼承，亦無時間及常識處理英普達
    公司之清算事項。為此，爰依法提起本件抗告，請求廢棄原
    裁定等語。
二、按公司之清算，以全體股東為清算人；由股東全體清算時，
    股東中有死亡者，清算事務由其繼承人行之；繼承人有數人
    時，應由繼承人互推一人行之；不能依第79條規定定其清算
    人時，法院得因利害關係人之聲請，選派清算人，公司法第
    79條、第80條、第81條分別定有明文。又前開規定準用於有
    限公司之清算，亦為同法第113 條所明定。
三、經查，英普達公司為一人公司，原法定代理人林合德業於民
    國94年7 月19日死亡，而其法定繼承人均已拋棄繼承等情，
    有公司變更登記表抄錄謄本、財政部財稅資料中心96年4 月
    23日資五字第0960004412號函、臺灣臺北地方法院家事法庭
    96年4 月27日北院錦家事94年度繼字第1030號函等影本各1
    份附於原審卷內可稽。而原審亦於97年10月23日電詢林合德
    之遺產管理人蔡淑美律師擔任清算人之意願，經其覆稱不願
    意擔任英普達公司之清算人（見原審卷第28頁）。則原審審
    酌英普達公司名下無財產、所得，並不適宜選派律師等專業
    人員擔任清算人，而抗告人雖已拋棄繼承，惟其原為英普達
    公司法定代理人林合德之弟，現正值壯年，應有正常智識能
    力處理清算事務，相較於林合德已屆高齡之父母，顯更適合
    擔任英普達公司之清算人。據此，原審選派抗告人為英普達
    公司之清算人，尚稱妥適，抗告人執前詞提起本件抗告，請
    求廢棄原裁定，為無理由，應予駁回。
四、據上論結，本件抗告為無理由，依非訟事件法第46條、第21
    條第2 項、第24條第1 項、民事訴訟法第495 條之1 第1 項
    、第449 條第1 項、第78條，裁定如主文。
中    華    民    國    97    年    12    月    19    日
                  民事第一庭審判長法  官  李世貴
                                  法  官  黃若美
                                  法  官  黃信滿
以上正本係照原本作成。
如不服本裁定，僅得於收受本裁定正本送達後10日內，以適用法
規顯有錯誤為理由，向本院提出再抗告狀，（須附繕本一份及繳
納再抗告裁判費新台幣1,000 元），經本院許可後紿可再抗告。
中    華    民    國    97    年    12    月    19    日
                                  書記官  林月蓉


司法院資訊處製作；財團法人民間司法改革基金會備份。
